臺灣臺中地方法院行政訴訟判決
110年度交字第459號
原      告  傅繹仁  
被      告  臺中市交通事件裁決處
                      設臺中市○○區○○○路00號
代  表  人  黃士哲    住同上
訴訟代理人  黃曉妍律師
上列當事人間交通裁決事件，原告不服被告民國110年10月13日
中市裁字第68-GDH920917號裁決書，提起行政訴訟，本院判決如
下：
    主  文
原告之訴駁回。
訴訟費用新臺幣參佰元由原告負擔。
    事實及理由
一、程序事項：按行政訴訟法第237條之7規定，交通裁決事件之
    裁判，得不經言詞辯論為之。本件屬交通裁決事件，依兩造
    所述各節及卷內資料其事證已臻明確，本院認無經言詞辯論
    之必要，爰不經言詞辯論而為判決。
二、事實概要：
　　原告駕駛所有號牌3R-1855自小客車(下稱系爭車輛）於民國
    110年8月22日00時04分許，行經臺中市南屯區文心路一段近
    向上路一段，因「限速50公里，經檢定合格儀器測照，時速
    67公里，超速17公里」之違規行為，為臺中市政府警察局第
    四分局（下稱舉發機關）員警認定該車違反道路交通管理處
    罰條例第40條之規定，逕行對車主即原告掣開第GDH920917
    號舉發違反道路交通管理事件通知單。被告續於110年10月1
    3日以中市裁字第68-GDH920917號裁決書（下稱原處分），
    依道路交通管理處罰條例第40條、第63條第1項第1款、第85
    條第1項及「違反道路交通管理事件統一裁罰基準表」之規
    定，按期限內到案之基準，裁處原告第1階段罰鍰新臺幣（
    下同）1,600元並記違規點數1點。
三、原告主張略以：
　　現場未看到制服警員(警備車內有男女警員各一位，經本人
    上前詢問才下車)，本次值勤車輛為警備車(車號000-0000)
    而非巡邏車，且車輛本體未有警察局明顯專用識別字樣或圖
    徽等標誌以資證明，夜間實施卻未安裝任何警用警示裝備，
    無開啟警示燈號，質疑採取隱藏性執法，是否經單位主官(
    管)核准後規劃實施等語。並聲明：原處分撤銷。
四、被告答辯略以：
(一)舉發機關已於系爭車輛違規之前，於違規地點前180公尺(文
    心路一段與大墩七街口) 設置「測速取締標誌」，標誌清楚
    未遭遮蔽，合於「道交條例」第7條之2規定。系爭車輛行經
    上揭標誌，當時並無不能注意控制行速之情事。縱使系爭車
    輛疏未注意上開標誌，亦應依「道安規則」第93條第1項規
    定，控制其行速，惟系爭車輛竟以時速達67公里之速度行駛
    ，超速17公里，縱無故意，亦有過失，自應受罰等語。並聲
    明：原告之訴駁回。
五、本院之判斷：
(一)按「汽車駕駛人，行車速度，超過規定之最高時速，或低於
    規定之最低時速，除有第43條第1項第2款情形外，處新臺幣
    1千2百元以上2千4百元以下罰鍰。」、「汽車駕駛人有下列
    各款所列條款之一者，除依原條款處罰鍰外，並予記點：一
    、有……第40條……情形之一者，各記違規點數1點。」道交條
    例第40條、第63條第1項第1款定有明文。又依違反道路交通
    管理事件統一裁罰基準表之規定，汽車駕駛人行車速度，超
    過規定之最高時速逾20公里以內，期限內繳納罰鍰或到案聽
    候裁決者，統一裁罰基準1,600元。
(二)經查，依本件超速違規之測速採證相片（見本院卷第83頁）
    所示，時間：2021/08/22、00：04：34 超速、主機：14K08
    、地點：台中市南屯區文心路一段近向上路一段、速限：50
    km/h、車速：67km/h 車尾、序號：5859、證號：M0GA00000
    00A，且經檢視受測車輛即為系爭車輛（車牌號碼為00-0000
    號）無誤。又本件舉發超速違規之雷達測速儀（廠牌為SUNH
    OUSE、型號為RLRDP、器號為14K08、檢定合格單號碼為M0GA
    0000000A）業於109年11月02日檢定合格，有效期限至110年
    11月30日止。上開資料與測速採證相片所示：「器號為14K0
    8、證號：M0GA0000000A」互核相符，有經濟部標準檢驗局
    委託財團法人台灣商品檢測驗證中心核發雷達測速儀檢定合
    格證書（見本院卷第85頁）在卷可按。而雷達測速儀器已列
    為法定度量衡器之測速設備裝置，衡諸度量衡法第5條、度
    量衡器檢定檢查辦法第3條第1項第6款及第17條第1項之規定
    ，與大眾有關之公務檢測儀器，既經由國家專責機關檢定合
    格後加以使用，自能昭得公信，是於本件舉發違規時（即11
    0年8月22日），舉發機關所用之雷達測速儀尚在檢定合格有
    效期限內，其準確性及正確性應值信賴，故於上開時、地為
    此雷達測速儀器測得系爭車輛之行車速度為67km/hr之證據
    資料，當無違誤。據此，舉發機關於上開時、地測得本件系
    爭車輛之行車速度為67km/hr，然該路段之限速為50km/hr，
    是於上開時、地，系爭車輛確有超過規定之最高時速，超速
    17公里之違規事實。
(三)原告雖主張現場未看到制服警員，本次值勤車輛為警備車而
    非巡邏車，且車輛本體未有警察局明顯專用識別字樣或圖徽
    等標誌以資證明云云，然交通違規稽查與輕微違規勸導作業
    注意事項規定（下稱系爭注意事項）業於108年12月31日經
    內政部警政署以交字第10801763712號函停止適用，違規行
    為時系爭注意事項既已停止適用，即無舉發機關未應依系爭
    注意事項規定違反依法行政原則之情形（臺中高等行政法院
    109年度交上字第80號判決意旨參照）。查本件係於110年8
    月22日違規，依上開說明，系爭注意事項已停止適用，縱使
    舉發機關未依系爭注意事項規定，亦無違反依法行政原則之
    情形。再者，觀諸道路交通管理處罰條例第7條之2第3項規
    定，並無限制舉發員警選擇執行勤務地點、亦無要求執勤員
    警、巡邏車或明顯標識車輛必須持續位在駕駛人明顯可見之
    處，而關於員警執勤地點及方式，交通法規並未設有明文之
    限制，均委由員警依據道路之設置情形、交通流量、交通事
    故發生頻率、一般用路權人之便利性、員警值勤之安全性等
    一切因素綜合判斷後，始決定執行違規取締勤務之地點，況
    法律要求駕駛人應遵守道路交通安全規則，除有維持交通順
    暢之公益目的外，本兼及有保護用路權人生命、身體、健康
    法益之旨，故員警採取隱藏性執法並無違法。另本件員警舉
    發超速係法律賦予職權，與是否經單位主管核准後規劃實施
    ，至多僅生違反內部勤務規劃問題，並不影響原處分之合法
    ，故本院無調查必要，是原告就此部分之主張，尚難為其有
    利之認定。
六、綜上所述，原告違規事證明確，被告依法所為原處分並無違
    誤，原告訴請撤銷，為無理由，應予駁回。
七、本件第一審裁判費為300元，應由原告負擔，爰確定第一審
    訴訟費用額如主文第2項所示。
據上論結，本件原告之訴為無理由，依行政訴訟法第237條之7、
第98條第1項前段、第237條之8第1項，判決如主文。
中　　華　　民　　國　 111　　年　　5　　月　　19　　日
　　　　　　　　　行政訴訟庭　法　官   吳俊螢
上為正本係照原本作成。
如不服本判決，應於送達後20日內，向本院提出上訴狀，其未表
明上訴理由者，應於提出上訴後20日內向本院補提理由書（均須
按他造人數附繕本）。上訴理由應表明關於原判決所違背之法令
及其具體內容，或依訴訟資料可認為原判決有違背法令之具體事
實。
中　　華　　民　　國　　111 　年　　5 　　月　　19　　日
                             書記官　  王素珍